臺灣板橋地方法院刑事判決　　　　　　100年度訴緝字第150號
公　訴　人　臺灣板橋地方法院檢察署檢察官
被　　　告　洪慧純
上列被告因違反毒品危害防制條例案件，經檢察官提起公訴（99
年度毒偵字第2772號），被告就被訴事實為有罪之陳述，經告知
簡式審判程序之旨，並聽取被告與公訴人之意見後，本院合議庭
裁定由受命法官獨任進行簡式審判程序，本院判決如下：
    主  文
洪慧純施用第一級毒品，累犯，處有期徒刑拾月。扣案之第一級
毒品海洛因壹包（含包裝袋，驗前淨重零點貳玖伍公克，驗後淨
重零點貳玖參公克），沒收銷燬之；扣案之注射針筒肆支、止血
帶壹條，均沒收。
    事  實
一、洪慧純前於民國88年間，因施用毒品案件，經臺灣臺中地方
    法院裁定送觀察、勒戒，認有繼續施用毒品之傾向，再裁定
    令入戒治處所施以強制戒治、停止戒治、撤銷停止戒治，而
    於89年9 月6 日強制戒治執行完畢釋放，由臺灣臺中地方法
    院檢察署檢察官以89年度戒毒偵字第501 號不起訴處分確定
    。又於91年間，因施用毒品案件，經臺灣臺中地方法院以91
    年度訴字第2590號判處有期徒刑10月。另於94年間，因施用
    毒品案件，經臺灣高等法院臺中分院以95年度上訴字第873
    號判處有期徒刑1 年2 月、7 月，嗣經裁定減刑為有期徒刑
    7 月、3 月15日，且定應執行刑有期徒刑10月，並於97年4
    月30日縮短刑期執行完畢。詎洪慧純仍不知悔改，竟基於施
    用第一級毒品之犯意，於99年3 月19日下午2 時許，在設於
    臺北縣林口鄉○○○路○ 段389 號優館精品休閒旅館106 號
    房間內，以將第一級毒品海洛因置入針筒內，摻生理食鹽水
    稀釋後，注射靜脈血管之方式，施用第一級毒品海洛因1 次
    。嗣於同日晚間7 時許，在臺北縣林口鄉○○○路○ 段389
    號106 號房間，為警查獲，經徵得其同意採尿送驗結果呈嗎
    啡、可待因陽性反應，並扣得第一級毒品海洛因1 包（含包
    裝袋，驗前淨重0.295 公克、驗後淨重0.293 公克），以及
    洪慧純所有而供其施用第一級毒品所用之注射針筒4 支、止
    血帶1 條，始獲上情。
二、案經臺北縣政府警察局新莊分局移送臺灣板橋地方法院檢察
    署檢察官偵查起訴。
    理  由
一、本件被告洪慧純所犯係死刑、無期徒刑、最輕本刑為3 年以
    上有期徒刑以外之罪，其於準備程序中就被訴事實為有罪之
    陳述，經法官告知簡式審判程序之旨，並聽取公訴人及被告
    之意見後，本院依刑事訴訟法第273 條之1 第1 項之規定，
    裁定進行簡式審判程序。
二、訊據被告對於上揭時、地，施用第一級毒品海洛因之犯罪事
    實，坦承不諱，而被告為警查獲所採之尿液檢體，經送臺灣
    檢驗科技股份有限公司，以酵素免疫分析法及氣相層析質譜
    儀法方法檢驗結果，呈嗎啡、可待因陽性反應，此有該公司
    99 年4月8 日濫用藥物尿液檢驗報告暨臺北縣政府警察局新
    莊分局偵辦毒品危害防治條例案被移送人姓名代碼對照表（
    代號D0000000號）各1 份附卷可稽，又扣案之白色粉末1 包
    ，送請交通部民用航空局航空醫務中心鑑驗之結果，確含有
    第一級毒品海洛因成分（驗前淨重0.295 公克、驗後淨重0.
    293 公克）無訛，有該中心99年4 月6 日濫用藥物成品檢驗
    鑑定書1 份在卷可，從而，本案事證明確，被告施用第一級
    毒品之犯行，洵堪認定，應予依法論科。
三、核被告所為，係犯毒品危害防制條例第10條第1 項之施用第
    一級毒品罪。被告持有第一級毒品後進而施用，其持有之低
    度行為應為施用之高度行為所吸收，故不另論其持有第一級
    毒品罪。被告前因施用第一、二級毒品案件，經法院判處有
    期徒刑1 年2 月、7 月，嗣經裁定減刑為有期徒刑7 月、3
    月15日，且定應執行刑有期徒刑10月確定，並於97年4 月30
    日執行完畢，有臺灣高等法院被告前案紀錄表1 份在卷可佐
    ，是被告於有期徒刑執行完畢後，5 年內故意再犯本件有期
    徒刑以上之罪，為累犯，應依法加重其刑。本院審酌被告前
    因施用毒品案件，經觀察、勒戒及強制戒治程序執行完畢，
    由檢察官不起訴處分後，猶不知悔改，曾多次因施用毒品案
    件，經法院分別判刑確定，並先後於94年3 月24日、95年3
    月29日、97年4 月30日執行完畢後，再次犯本件施用毒品案
    件，自戕其身，顯然缺乏戒絕毒品之決心，惟念及被告坦承
    施用第一級毒品之事實，且其行為尚未害及他人，並斟酌被
    告之犯罪動機、手段、持有第一級毒品數量，以及被告之智
    識程度等一切情狀，爰量處如主文所示之刑，以資懲儆。扣
    案之白色粉末1 包，既經交通部民用航空局航空醫務中心鑑
    驗係屬第一級毒品海洛因無訛，已如前述，而包裝袋與其上
    殘留之毒品，已難以分析剝離，均應依毒品危害防制條例第
    18條第1 項規定，不問屬於犯人與否，併宣告沒收銷燬之，
    至於送鑑耗損之海洛因粉末，既已滅失，自無庸再予宣告沒
    收銷燬之必要。另扣案之注射針筒4 支、止血帶1 條，均為
    被告所有，且均係供被告施用第一級毒品所用之物，已據被
    告自承在卷，爰均依刑法第38條第1 項第2 款規定，併予宣
    告沒收。
據上論斷，應依刑事訴訟法第273 條之1 第1 項、第299 條第1
項前段，毒品危害防制條例第10條第1 項、第18條第1 項前段，
刑法第11條、第47條第1 項、第38條第1 項第2 款，判決如主文
。
本案經檢察官楊瀚濤到庭執行職務。
中    華    民    國   100    年    7     月    11    日
                  刑事第十庭  法  官  高增泓
以上正本證明與原本無異。
如不服本判決，應於收受送達後10日內向本院提出上訴書狀。
                              書記官  林政良
中    華    民    國   100    年    7     月    11    日
附錄本判決論罪科刑法條全文：
毒品危害防制條例第10條
施用第一級毒品者，處6月以上5年以下有期徒刑。
施用第二級毒品者，處3年以下有期徒刑。